【裁判字號】    98,交聲,2504
【裁判日期】    980805
【裁判案由】    聲明異議
【裁判全文】
臺灣臺中地方法院交通事件裁定        98年度交聲字第2504號
原處分機關交通部公路總局臺中區監理所
異  議  人
即受處分人  甲○○
上列受處分人因違反道路交通管理處罰條例案件，對於交通部公
路總局臺中區監理所於民國九十八年五月十八日所為之處分（中
監違字第裁六０—0000000號裁決書），聲明異議，本院
裁定如下：
    主  文
異議駁回。
    理  由
一、原處分意旨略以：異議人即受處分人（下稱受處分人）甲○
    ○於民國九十八年二月十二日十一時三十五分許，駕駛車牌
    號碼０八三五─ＨＺ號自用小貨車，在臺中市○○路、向上
    北路處，因「擅自變更車體（自小貨車變更為自小客車）」
    之違規，經臺中市警察局第一分局民權派出所依違反道路交
    通管理處罰條例第十八條第一項項規定舉發；異議人逾到案
    期限，本所遂於九十五年五月十八日以中監違字第裁六０—
    ＧＥ0000000號裁決書處罰鍰新台幣七千二百元整，
    責令檢驗；罰緩限於九十八年六月十七日繳納，逾期則依裁
    決書處主文規定裁處。本所認為車牌號碼０八三五─ＨＺ號
    自用小貨車，原出廠為客貨兩用車，該車於九十三年七月二
    十三日依相關規定變更為廂式小貨車（二者牌照稅相差七千
    六百三十元），除駕駛室核定座位二人外，其餘貨廂理應為
    載貨空間，不可擅自任意變更而增加乘坐人數，該車違規事
    實明確，遭取締後至本所實施臨檢，因已依規定變更回小貨
    車，檢驗員即判定合格，原車主異議該車體並無變更，應為
    逃漏稅及避免處罰之推託之詞，本案違規事實明確且已逾異
    議法定期限，爰請依法駁回等語。
二、受處分人甲○○聲明異議意旨略以：受處分人駕駛車牌號碼
    ０八三五─ＨＺ號自用小貨車，行駛於英才路快車道時為警
    攔查並告知受處分人有違規之事由，經受處分人向警辯稱並
    無任何違規行為，造成員警惱羞成怒並舉發受處分人有變更
    車體之違規行為，然受處分人經到案處所檢驗後，並無變更
    之事實，為此狀請撤銷原處分云云。
三、按受處分人，不服道路交通管理處罰條例第八條主管機關所
    為之處罰，得於接到裁決書之翌日起二十日內，向管轄之地
    方法院聲明異議；又交通法庭認聲明異議不合法律上之程式
    或其異議權已經喪失者，應以裁定駁回之，但其不合法律上
    之程式可補正者，應先定期命為補正，逾期不補正者，即予
    駁回，道路交通管理處罰條例第八十七條第一項及道路交通
    案件處理辦法第十八條分別定有明文。復按行政程序法第七
    十三條第一項規定，於應送達處所不獲會晤應受送達人時，
    得將文書付予有辨別事理能力之同居人、受雇人或應送達處
    所之接收郵件人員；又受公寓大廈管理委員會僱用之管理員
    ，其所服勞務包括為公寓大廈住戶接收文件者，性質上應屬
    全體住戶之受僱人，‧‧‧郵政機關之郵差送達文書於住居
    所、事務所或營業所，不獲會晤應受送達人，而將文書付與
    上開公寓大廈管理員者，為合法送達，至該管理員何時將文
    書轉交應受送達人，對已生之合法送達效力不受影響（最高
    法院九十年度臺抗字第八十六號民事裁定意旨參照）。
四、經查本件交通部公路總局臺中區監理所上開裁決書，係於九
    十八年五月十九日送達至受處分人所居住之地址臺中市○○
    區○○街一五八之一八號七樓之五，因未會晤受處分人本人
    ，而由其有辨別事理能力之管理員謝明桓代為收受，有交通
    部公路總局臺中區監理所送達證書暨其上蓋用之香吉市管理
    委員會百香園代收章戳一份在卷可稽，揆諸前開說明，自已
    生合法送達之效力。準此，本件聲明異議之異議期間應自該
    裁決書送達之翌日即九十八年五月二十日起算二十日至同年
    六月八日止，惟本件受處分人遲至同年六月十六日始具狀向
    原處分機關聲明異議，有受處分人聲明異議狀上所蓋之交通
    部公路總局臺中區監理所總收文章戳可稽，是本件聲明異議
    顯已逾法定期限。揆諸前揭說明，本件聲明異議不合法律上
    之程式，且無從命其補正，依法應予駁回。
五、據上論斷，應依道路交通管理處罰條例第八十七條第二項、
    道路交通案件處理辦法第十八條前段，裁定如主文。
中    華    民    國    98    年    8     月    5    日
                    交通法庭    法  官  吳幸芬
上正本證明與原本無異。
如不服本裁定應於送達後五日內向本院提出抗告狀。
中    華    民    國    98    年    8     月    5    日
                                書記官  黃毅皓


司法院資訊處製作；財團法人民間司法改革基金會備份。
